【裁判字號】    99,簡上,117
【裁判日期】    990630
【裁判案由】    詐欺
【裁判全文】
臺灣臺北地方法院刑事判決             99年度簡上字第117號
上  訴  人
即  被  告  甲○○
上列上訴人即被告因詐欺案件，不服本院刑事庭於中華民國99年
2 月26日所為99年度簡字第326 號第一審刑事簡易判決（起訴案
號：臺灣臺北地方法院檢察署98年度偵字第28256 號），提起上
訴，本院管轄之第二審合議庭判決如下：
    主  文
原判決撤銷。
甲○○意圖為自己不法之所有，以詐術使人將本人之物交付，累
犯，處有期徒刑參月，如易科罰金，以新台幣壹仟元折算壹日。
    事  實
一、甲○○曾因違反毒品危害防制條例案件，經本院以89年度訴
    字第408 號判處有期徒刑7 年2 月，經上訴臺灣高等法院、
    最高法院後，分別以89年度上訴字第2618號、90年度臺上字
    672 號駁回上訴確定，於民國93年10月7 日縮短刑期假釋出
    監，假釋期間並付保護管束，於96年3 月11日保護管束期滿
    假釋未經撤銷，其未執行之刑，以已執行論。詎其猶不知悔
    改，意圖為自己不法所有，於民國98年9 月9 日17時47分許
    ，在乙○○所經營之「憶玉臺灣彩券行」（址設：臺北市○
    ○區○○路2 段74號），向乙○○佯稱欲購買價值新臺幣（
    下同）11,000元之運動彩券6 筆，使乙○○陷於錯誤，交付
    運動彩券6 筆予甲○○，嗣甲○○取得該彩券後，即以欲至
    自小客車內拿取名片為由，未交付上揭彩券價金，即趁隙駕
    車逃逸，乙○○方知受騙。嗣經警方自甲○○遺留於現場之
    報紙、簽注單中採集其指紋後，始循線查悉上情。
二、案經臺北市政府警察局中正第二分局報告臺灣臺北地方法院
    檢察署檢察官偵查起訴。
    理  由
一、程序事項：
    按被告以外之人於審判外之言詞或書面陳述，除法律有規定
    者外，不得作為證據，刑事訴訟法第159 條第1 項定有明文
    ；復按被告以外之人於審判外之陳述，雖不符前4 條之規定
    ，而經當事人於審判程式同意作為證據，法院審酌該言詞陳
    述或書面陳述作成時之情況，認為適當者，亦得為證據；當
    事人、代理人或辯護人於法院調查證據時，知有第159 條第
    1 項不得為證據之情形，而未於言詞辯論終結前聲明異議者
    ，視為有前項之同意；同法第159 條之5 規定甚明。本件所
    據以認定被告甲○○犯罪事實之證據，其中屬傳聞證據部分
    ，因被告及公訴人於本院言詞辯論終結前，均未對於證據能
    力聲明異議，依刑事訴訟法第159 條之5 規定，視為同意上
    開證據具備證據能力，本院認亦無違法或不當之情況，是該
    傳聞證據均具備證據能力，合先敘明。
二、認定犯罪事實之證據與理由：
    上述事實，業據被告於原審及本院審理時均坦承不諱，核與
    證人即被害人乙○○於警詢時證述之情節均相符，並有簽注
    單、運動彩券影本在卷可證；而經承辦員警自遺留於現場之
    報紙、簽注單採集指紋送驗後，確與被告檔存指紋卡之指紋
    相符等情，亦有內政部警政署刑事警察局98年10月8 日出具
    之鑑驗書在卷可證。綜此，由前述證人證詞及相關書證等補
    強證據，足資佐證被告之自白核與事實相符。是本件事證明
    確，被告犯行堪以認定，應予依法論科。
三、論罪科刑：
  (一)核被告所為，係犯刑法第339 條第1 項之詐欺取財罪。被告
    有前述論罪科刑及執行完畢之刑事紀錄，此有臺灣高等法院
    被告前案紀錄表1 份在卷可查，其受有期徒刑執行完畢，於
    5 年以內故意再犯最重本刑為有期徒刑以上之本罪，為累犯
    ，應依刑法第47條第1 項規定加重其刑。
  (二)原審以被告事證明確，予以論罪科刑，固非無見。惟被告於
    原審審理時業已認罪，且於本院審理時已經與被害人調解成
    立，同意賠償被害人新台幣（下同）11,000元，此有本院調
    解筆錄及匯款單在卷可稽，原審未及審酌此調解之情，且被
    告詐欺總金額合計為11,000元，金額尚非鉅大，原審量處有
    期徒刑4 月，相較於我國法院就類似案件所量處之徒刑，亦
    有過重之嫌，而屬欠缺合理化、透明化且無正當理由之量刑
    歧異，自有未合。被告提起上訴，坦白承認犯行，以願與被
    害人和解為由，指摘原判決量刑過重，為有理由，自應由本
    院將原判決撤銷改判。爰審酌：1.智識程度：被告係高中肄
    業之學歷；2.犯罪動機、目的與手段：被告向被害人佯稱欲
    購買運動彩券，經投注並取得彩券後，即趁隙駕車逃逸；3.
    所生危害：被告所為造成被害人受有11,000元之金錢損害及
    應訴、作證之擾；4.犯後態度：被告於原審、本院審理時均
    能坦承犯行，並與被害人調解成立而賠償金錢上損害，已有
    悔過之具體表現等一切情狀，量處如主文所示之刑，並諭知
    易科罰金之折算標準。
據上論斷，依刑事訴訟法第455 條之1 第1 項、第3 項、第369
條第1 項前段、第364 條、第299 條第1 項前段，刑法第339 條
第1 項、第47條第1 項、第41條第1 項前段，刑法施行法第1 條
之1 ，判決如主文。
本案經檢察官葉芳秀到庭執行職務。
中    華    民    國    99    年    6     月    30    日
                  刑事第六庭審判長法  官  張永宏
                                  法  官  雷淑雯
                                  法  官  林孟皇
本正本證明與原本無異。
不得上訴。
                                  書記官  楊雅鈞
中    華    民    國    99    年    7     月    5     日
附錄本件論罪科刑法條全文：
中華民國刑法第339條（普通詐欺罪）
意圖為自己或第三人不法之所有，以詐術使人將本人或第三人之
物交付者，處5 年以下有期徒刑、拘役或科或併科1 千元以下罰
金。
以前項方法得財產上不法之利益或使第三人得之者，亦同。
前二項之未遂犯罰之。

司法院資訊處製作；財團法人民間司法改革基金會備份。
